# 陈版请进：同一控制下资本公积模拟长投

提问人：kingsen307 时间：2019-12-29 08:05:11
同一控制用资本公积模拟长投时可不可以直接从最终控制方的角度以原股东的长投账面金额来模拟，不用被合并企业账面净资产 * 持股比例来模拟？
例如:A公司持有 C公司100% 股权，长投账面价值 100 万， 2019 年 10月 31 日，A将 C 公司股权无偿划转至 B 公司，C 公司 2018 年 12 月31 日账面净资产为 500 万，请问在编制 B 公司合并报表时，在追溯合并2018 年度报表时，可否以 100 万来模拟，不以 500 万*100%=500 万来模拟资本公积？（A、B、C公司为同一控制下企业，不考虑其他因素）

回答人：chenyiwei
其实不必如此复杂， 2018 年度的抵销分录直接是：借：实收资本（B 的实收资本），贷：资本公积即可。如果要模拟长投和资本公积，则采用如楼上2 楼网友所述方法也可以。